```{r data generation, echo = FALSE, results = "hide"}
options(digits=2)
library(RColorBrewer)
library(ggplot2)
library(gridExtra)
library(latex2exp)
colour<-brewer.pal(name="Pastel2",n=8)
library(xtable)
options(xtable.comment = FALSE)
# library(rim)
# library(reticulate)  ## better Python in R
# maxima.options(engine.format = "latex", 
#            engine.label = FALSE,
#            inline.format = "latex", 
#            inline.label = FALSE)
library(exams)


sol<-"siehe Antwort"
```

Meta-information
================
extype: string
exsolution: `r (sol)`
exname: Maxima Anwendungen der Differenzial und Integralrechnung Afrika
extol: 0.01
expoints: 9
exsection: default|maxima|S06D|AnwendungenDiffInt|InverseKurvendiskussion|Volumsintegral

Question
========

Die Steppen Afrikas sind die Heimat unterschiedlicher Wildtiere. 

a) Löwen sind Sprintjäger, die sich an Beutetiere anpirschen und sie schnell reißen. Die Geschwindigkeit einer Löwin bei der Jagd wird im folgenden Geschwindigkeit-Zeit-Diagramm ausschnittsweise dargestellt. 

```{r fig.width=5,fig.height=5,echo=FALSE, fig.cap=""}
geschwfkt<-function(x){(3*x^3)/11750-(37*x^2)/2350+(56*x)/235}
x<-seq(0,15,by=0.1)
v<-geschwfkt(x)
plot(x,v,type="l",las=1,xlab="Zeit (in s)",ylab="Geschwindigkeit (in m/s)",xlim=c(0,15))
abline(v=0);abline(h=0); grid()
```

- Interpretiere die Bedeutung des Ausdrucks $\frac{5-3}{13-3}$ im gegebenen Sachkontext unter Verwendung der korrekten Einheit. 

- Ermittle graphisch die momentane Beschleunigung der Löwin nach einer Achtel Minute. 

- Zeichne den Weg ein, den die Löwin während der Jagd zurücklegt. 

- Schätze den Weg ab, die Löwin während der Jagd zurücklegt. 

b) Eine alte Methode zum Fangen von Affen beinhaltet folgendes Vorgehen: 
Ein Leckerbissen wird für den Affen in einem Tonkrug platziert, dessen Öffnung groß genug für die leere Hand des Affen ist, aber kleiner als seine geschlossene Faust. 

Die folgende Grafik zeigt den Querschnitt des Innenraums eines Tonkrugs. 

```{r fig.width=6,fig.height=3,echo=FALSE, fig.cap=""}
krugfkt<-function(x){-(617*x^4)/560560+(2391*x^3)/43120-(62289*x^2)/70070+(89181*x)/20020+6}
x<-seq(0,20,by=0.01)
ykrug<-krugfkt(x)
plot(x,ykrug,type="l",las=1,xlab="Höhe des Krugs (in cm)",ylab = "Breite des Krugs (in cm)",xlim=c(0,20),ylim=c(-13,13))
lines(x,-ykrug,)
abline(v=0);abline(h=0);grid()
```

- Ermittle das gesamte Füllvolumen des Tonkrugs in Litern. 

- Zeige nachweislich, dass die geballte Faust eines Affen mit 9 Zentimetern Breite nicht mehr durch die Öffnung passt und das Tier dadurch gefangen werden kann.  

Solution
========

Die Steppen Afrikas sind die Heimat unterschiedlicher Wildtiere.


